臺灣桃園地方法院民事簡易判決
110年度桃簡字第675號
原      告  陳靜宥  
兼
訴訟代理人  陳猷然  
被      告  祭祀公業法人桃園縣吳仲立

法定代理人  吳上豪  
訴訟代理人  吳上淵  
上列當事人間債務人異議之訴事件，本院於民國111年2月10日言
詞辯論終結，判決如下：
    主      文
原告之訴駁回。
訴訟費用由原告負擔。
    事實及理由
壹、程序方面
    按簡易訴訟之訴狀送達後，原告不得將原訴變更或追加他訴
    ，但有下列各款情形之一者，不在此限：一、被告同意者；
    被告於訴之變更或追加無異議，而為本案之言詞辯論者，視
    為同意變更或追加，民事訴訟法第436條第2項、第255條第1
    項第1款、第2項定有明文。本件原告起訴時原聲明：本院10
    6年度司執字第99590號所為之強制執行程序（下稱系爭執行
    程序）應予撤銷，嗣於民國111年1月6日以聲請調查證據暨
    準備書（一）狀變更聲明為如下聲明所示（見本院卷第95頁
    ），而被告對原告之變更未異議而為言詞辯論，揆諸前開規
    定，原告此部分變更，應予准許。
貳、實體方面
一、原告主張：被告前向原告請求給付租金，業經判決確定，被
    告並依法聲請強制執行，惟於系爭執行程序中，民事執行處
    有諸多錯誤，如將同名同姓之非共有人替代轉嫁為共有人，
    拍賣程序中部分地上權人已亡故卻未查明其繼承人處所以代
    通知優先承買權，且系爭執行程序中債權人即被告於108年1
    月21日具狀聲請減價拍賣，復於108年1月24日具狀聲請撤回
    該強制執行案件本案，自無進行特別變賣程序減價拍賣之必
    要。爰依強制執行法第14條第1項、第2項、第3項之法律關
    係，提起本件訴訟等語，並聲明：本院106年度司執字第995
    90號給付租金執行名義所載債權，未因強制執行達其目的部
    分排除其執行力。
二、被告則以：從原告之起訴狀看不出來狀告何人，本件執行程
    序也已經執行終結，這個案子已經七八年了，原告一直找縫
    隙在鑽等語，資為抗辯，並聲明：原告之訴駁回。
三、得心證之理由：
　㈠按債務人異議之訴，係以排除執行名義之執行力為目的，應
    限於強制執行程序終結前提起，始得為之，如於事實審言詞
    辯論終結前，強制執行程序已終結者，其訴即無阻止強制執
    行之實益。又執行法院依強制執行法第27條規定，發給俟發
    現財產再予執行之憑證，交債權人收執時，強制執行程序即
    為終結（最高法院108年台上字第130號民事判決參照）。經
    查，被告抗辯系爭執行程序業已終結，本院並核發系爭債權
    憑證予被告等節，業據被告提出本院110年8月12日桃院祥鳳
    字106年度司執字第99590號函在卷為證（見本院卷第66頁）
    ，復經本院依職權調閱本院106年度司執字第99590號卷宗核
    閱無誤，準此，系爭執行程序既已終結，原告請求就系爭執
    行程序之債權未因強制執行達其目的部分排除其執行力，自
    屬無據。
　㈡原告雖主張最高法院51年台上字第2945號判決意旨、57年台
    上字第3129號判決意旨及院字第2776號解釋，為其主張之法
    律上依據。然最高法院51年台上字第2945號判決及院字第27
    76號解釋，均明確提及強制執行程序一經終結，即不得主張
    其強制執行行為無效，亦不得撤銷強制執行程序業經終結部
    分之執行處分。至最高法院57年台上字第3129號判決意旨，
    係就強制執行程序聲明異議部分為說明，惟按當事人或利害
    關係人，對於執行法院強制執行之命令，或對於執行法官、
    書記官、執達員實施強制執行之方法，強制執行時應遵守之
    程序，或其他侵害利益之情事，得於強制執行程序終結前，
    為聲請或聲明異議，強制執行法第12條第1項定有明文。系
    爭執行程序既已終結，亦不符強制執行法第12條第1項聲明
    異議之期間限制，準此，原告此部分主張，均不可採。
四、綜上所述，原告請求就系爭執行程序之債權未因強制執行達
    其目的部分排除其執行力，為無理由，應予駁回。
五、本件事證已臻明確，兩造其餘攻擊防禦方法與所舉證據，經
    本院斟酌後，核與本件判決結果不生影響，爰不再逐一論駁
    ，附此敘明。
六、訴訟費用負擔之依據：民事訴訟法第78條。    　　
中　　華　　民　　國　　111 　年　　3 　　月　　4 　　日
                  桃園簡易庭  法  官  曾耀緯
以上為正本係照原本作成。
如不服本判決，應於送達後20日內，向本院提出上訴狀並表明上
訴理由，如於本判決宣示後送達前提起上訴者，應於判決送達後
20日內補提上訴理由書（須附繕本）。
如委任律師提起上訴者，應一併繳納上訴審裁判費。
中　　華　　民　　國　　111 　年　　3 　　月　　4 　　日
                              書記官  張俊睿